臺灣臺北地方法院刑事判決　　　　　　　　　　　　九十年度交訴字第一五號
　　公　訴　人　臺灣臺北地方法院檢察署檢察官
　　被　　　告　乙○○
右列被告因公共危險等案件，經檢察官提起公訴（八十九年度偵字第二三五九三號）
，本院判決如左：
    主      文
乙○○服用酒類，不能安全駕駛動力交通工具而駕駛，累犯，處有期徒刑參月；又因
過失傷害人，累犯，處有期徒刑參月；又駕駛動力交通工具肇事，致人受傷而逃逸，
累犯，處有期徒刑捌月。應執行有期徒刑壹年。
    事      實
一、乙○○於民國八十五年間因重利案件案件，經台灣高等法院判處有期徒刑四月確
    定，於八十六年六月二十五日執行完畢，又於八十八年間因過失傷害案件，經台
    灣高等法院判處有期徒刑四月確定，甫於八十九年三月十五日執行完畢，猶不知
    悔改，復於八十九年十月九日下午六、七時許至翌日凌晨零時許，在台北縣新店
    市○○路八十一巷之小吃店飲用不詳數量之酒類，因服用酒類過量，已達反應較
    慢、感覺減低、思考改變，並影響駕駛能力而不能安全駕駛動力交通工具之狀態
    下，駕駛動力交通工具即車牌號碼Ｕ七─七五六九號自用小客車，沿臺北縣新店
    市○○路○段由北往南方向行駛，而依當時之情形，並無不能注意之情事，竟因
    酒後注意力無法集中，逆向駛入對向車道，在該路段六十八號前，其車輛左前側
    衝撞沿該路段往北二高方向，由甲○○所駕駛之車牌號碼七Ａ─八六四七號之自
    用小客車左前側，致甲○○車輛毀損並受有左手掌腫痛等傷害。又乙○○於肇事
    致甲○○受傷後，竟倒車準備逃逸，為甲○○察覺攔阻未果後，因肇事地在臺北
    縣警察局新店分局安康路派出所旁，經甲○○要求乙○○同至派出所接受處理時
    ，乙○○為達逃脫之目的，見有逃去之機，竟虛與應諾，於甲○○先行步入上開
    派出所時，駕車逃逸。
二、案經甲○○訴由臺北縣警察局新店分局報請臺灣臺北地方法院檢察署檢察官偵查
    起訴。
    理    由
一、訊據被告乙○○固坦承於右揭時地因服用酒類不能安全駕駛動力交通工具而駕駛
    ，及因駕駛汽車超越雙黃線致與告訴人甲○○所駕駛之車輛碰撞，並使其受有傷
    害之事實，然矢口否認有肇事逃逸之犯行，辯稱：我因閃避一個女孩騎機車突然
    從巷中衝出來，所以越線到對向道，及當時喝醉了，以致不知撞到告訴人之自用
    小客車，並未肇事逃逸，後來警察到伊住處找伊，伊主動前往投案云云。經查：
    右揭事實，業據告訴人甲○○指訴甚詳，並有證人即車禍處理員警丙○○證述可
    稽，復有被告為警測試之吐氣所含酒精成份為每公升一點五六毫克之酒精濃度測
    試值單、測試觀察紀錄表、酒後生理協調平衡檢測卡、台北縣警察局道路交通事
    故調查報告表、現場草圖一紙、車輛受損照片及現場照片一份、及告訴人受有上
    述傷害之診斷證明書附卷可稽。再者人體酒精濃度達吐氣酒精濃度達於每公升０
    ．五毫克時，即有反應較慢、感覺減低、影響駕駛之輕到中度之中毒症狀，又如
    已達於每公升０．五五毫克，其肇事率較一般未飲酒者之十倍，至如已達每公升
    一．五毫克，則迷醉，仍能開車，此有行政院國軍退除役官兵輔導委員會台北榮
    民總醫院八十八年八月五日（八八）北總內字第二六八六八號函及中央警察大學
    交通學系暨交通管理研究所教授蔡志中之研究報告各一紙在卷可稽，故參諸上開
    酒精測試結果，被告顯已達到服用酒類後不能安全駕駛動力交通工具之狀態。且
    按汽車行駛時，駕駛人應注意車前之狀況，並隨時採取必要之安全措施，道路交
    通安全規則第九十四條第三項定有明文，被告駕駛汽車在上揭肇事地點行駛，本
    即應注意車前狀況，而依當時之情形，並無不能注意之情事，被告竟因飲酒後注
    意力渙散，疏未注意車前狀況，跨越雙黃線逆向行駛，致迎面撞擊告訴人所駕駛
    之自用小客車，使告訴人受有前述傷害，故被告就本件事故之發生顯有過失，且
    被告之過失行為與告訴人所受傷害結果間具有相當因果關係。綜上，足認被告就
    其服用酒類不能安全駕駛動力交通工具而駕駛及因過失致人受傷等自白均與事實
    相符，此等部分罪證已明，犯行均可認定，至被告空言辯稱因閃避機車致闖入對
    向道一節，既查無證據足資證明，且被告已因飲酒達迷醉之程度，縱然所辯屬實
    ，其反應判斷亦已無法正確執行，是其此部份所辯，亦無法解免其前開刑責。次
    查：被告駕駛汽車於上述時地肇事，致告訴人乙○○受有傷害而仍駕車逃逸一節
    ，已據告訴人於偵查中指訴歷歷，況且被告所駕駛之汽車衝撞告訴人後，尚且迅
    速駕車駛離現場，若如被告所言已因酒醉不知肇事，則被告何能在肇事後猶迅即
    駛離現場，顯見，其並非處於毫無知覺情狀已然可見，又本案肇事係因被告所駕
    駛之車輛駛入告訴人之車道致兩車之左前方發生對撞，造成雙方之車輛嚴重受損
    ，此有卷附之照片可憑，足見肇事當時現場衝撞猛烈，被告得見告訴人受傷事實
    之發生，而其於發生撞擊後仍繼續行駛，實為明知駕車肇事致告訴人受有傷害後
    而逃逸之舉，灼然甚明，是被告上開所辯，顯係卸責飾詞，殊無可採。綜上，本
    案事證明確，其犯行應堪以認定。
二、核被告乙○○所為係犯刑法第一百八十五條之三服用酒類不能安全駕駛動力交通
    工具而駕駛罪、第二百八十四條第一項前段過失傷害罪及第一百八十五條之四駕
    駛動力交通工具致人受傷而逃逸罪。被告所犯三罪間，犯意各別，行為互殊，應
    予分論併罰。又被告於八十五年間因重利案件案件，經台灣高等法院判處有期徒
    刑四月確定，於八十六年六月二十五日執行完畢，又於八十八年間因過失傷害案
    件，經台灣高等法院判處有期徒刑四月確定，甫於八十九年三月十五日執行完畢
    ，有台灣高等法院檢察署刑案紀錄簡覆表在卷可憑，其於五年內再犯本件有期徒
    刑以上之罪，為累犯，依刑法第四十七條之規定加重其刑。另被告係汽車駕駛人
    ，酒醉駕車因而肇事致人受傷，應依道路交通管理處罰條例第八十六條第一項規
    定，就過失傷害罪，加重其刑。爰審酌被告智識程度、過失程度、犯罪之危害、
    對被害人所生損害、駕車肇事後逃逸之行徑及犯罪後態度等一切情狀，分別量處
    如主文所示之刑，並定其應執行之刑，以資懲儆。
據上論斷，應依刑事訴訟法第二百九十九條第一項前段，刑法第一百八十五條之三、
第二百八十四條第一項前段、第一百八十五條之四、第四十七條、第五十一條第五款
，道路交通管理處罰條例第八十六條第一項，罰金罰鍰提高標準條例第一條前段，判
決如主文。
本案經檢察官丁○○到庭執行職務
中      華      民      國     九十一    年     五    月    十六      日
                                    臺灣臺北地方法院交通法庭
                                        法  官  劉嶽承
右正本證明與原本無異。
如不服本判決，應於判決送達後十日內向本院提出上訴狀(應抄附繕本)。告訴人
或被害人如對於本判決不服者，應具備理由請求檢察官上訴，其上訴期間之計算
係以檢察官收受判決正本之日期為準。
                                          書記官    江虹儀
中      華      民      國      九十一      年    五    月   十六     日
附錄本案論罪科刑法條全文：
刑法第一百八十五條之三
  服用毒品、麻醉藥品、酒類或其他相類之物，不能安全駕駛動力交通工具而駕駛者
  ，處一年以下有期徒刑、拘役或三萬元以下罰金。
刑法第一百八十五條之四
  駕駛動力交通工具肇事，致人死傷而逃逸者，處六月以上五年以下有期徒刑。
刑法第二百八十四條
一因過失傷害人者，處六月以下有期徒刑，拘役或五百元以下罰金。致重傷者，處一
  年以下有期徒刑，拘役或五百元以下罰金。
二從事業務之人，因業務上之過失傷害人者，處一年以下有期徒刑、拘役或一千元以
  下罰金。致重傷者，處三年以下有期徒刑，拘役或二千元以下罰金。
